臺灣彰化地方法院刑事判決　　　　　　　94年度訴字第1764號
公　訴　人　臺灣彰化地方法院檢察署檢察官
被　　　告　甲○○
上列被告因違反毒品危害防制條例案件，經檢察官提起公訴（94
年度毒偵字第4465號），本院合議庭裁定由受命法官獨任進行簡
式審判程序，茲判決如下：
    主  文
甲○○連續施用第一級毒品，累犯，處有期徒刑壹年，扣案之第
一級毒品海洛因壹拾貳包（合計淨重柒點貳壹公克，純質淨重壹
點零肆公克，空包裝重肆點玖公克）沒收銷燬之，塑膠夾鏈袋
壹拾陸個、注射針筒柒支、吸管貳支及糖粉包，均沒收；又連
續施用第二級毒品，累犯，處有期徒刑柒月，扣案之玻璃球吸食
器壹支沒收。應執行有期徒刑壹年陸月，扣案之第一級毒品海洛
因壹拾貳包（合計淨重柒點貳壹公克，純質淨重壹點零肆公克，
空包裝重肆點玖公克）沒收銷燬之，塑膠夾鏈袋壹拾陸個、注
射針筒柒支、吸管貳支、糖粉包及玻璃球吸食器壹支，均沒收
。
    事  實
一、甲○○曾於民國91、92年間因竊盜案件，經本院分別以91年
    度易字第776 號、92年度易字第950 號刑事判決判處有期徒
    刑4 月、8 月確定，經本院裁定應執行有期徒刑11月確定，
    並於94年1 月10日縮刑期滿執行完畢。其前於91年間因施用
    毒品案件，經本院以91年度毒聲字第2372號裁定送勒戒處所
    觀察、勒戒後，認有繼續施用毒品之傾向，經本院以92年度
    毒聲字第413 號裁定令入戒治處所施以強制戒治，於93年2
    月6 日強制戒治期滿，經臺灣彰化地方法院檢察署檢察官於
    93年3 月10日以93年度戒毒偵字第87號、第88號為不起訴處
    分確定。詎其不知悔改，明知海洛因及甲基安非他命業經公
    告為毒品危害防制條例第2 條第2 項所列管之第1 、2 級毒
    品，不得非法持有、施用，復基於施用第1 級毒品海洛因、
    第2 級毒品甲基安非他命之概括犯意，於前揭強制戒治執行
    完畢釋放後5 年內，自94年4 月底某日起迄同年8 月25日下
    午2 時許止，在其位於彰化縣二林鎮○○里○○路217 號住
    處內，將海洛因摻水以注射針筒注射入體內或將甲基安非他
    命以玻璃球吸食器隔熱燒烤吸食煙霧之方式，平均每日施用
    海洛因1 、2 次，另每週施用甲基安非他命1 次，連續施用
    第1 級毒品海洛因、第2 級毒品甲基安非他命多次。嗣經警
    方於94年8 月25日下午5 時許，持本院核發之搜索票，至其
    前揭住處搜索而查獲，並扣得海洛因12包（合計淨重7.21公
    克，純質淨重1.04公克，空包裝重4.39公克），施用海洛因
    所用之塑膠夾鏈袋16個、注射針筒7 支、吸管2 支、糖粉3
    包及施用甲基安非他命所用之玻璃球吸食器1 支，且於94年
    8 月26日上午8 時30分採尿送驗後，始知上情。
二、案經彰化縣警察局二林分局報請臺灣彰化地方法院檢察署檢
    察官偵查起訴。
    理  由
一、本案被告甲○○所犯係死刑、無期徒刑、最輕本刑為3 年以
    上有期徒刑以外之罪，其於準備程序就前揭被訴事實為有罪
    之陳述，經受命法官告知簡式審判程序之旨，並聽取其與公
    訴人之意見後，本院認無不得或不宜改依簡式審判程序進行
    之處，爰依刑事訴訟法第273 條之1 第1 項、第284 條之1
    ，裁定本案由受命法官獨任進行簡式審判程序，合先敘明。
二、訊據被告對其於上揭時、地，連續施用第1 級毒品海洛因及
    第2 級毒品甲基安非他命之事實，於本院審理時（參見本院
    94年11月7 日審判筆錄）均坦承不諱，且有扣案粉末12包，
    經送驗後係第1 級毒品海洛因（合計淨重7.21公克，純質淨
    重1.04公克，空包裝重4.39公克），此有法務部調查局調科
    壹字第140012172 號鑑定通知書1 紙（參見本院卷宗）；另
    扣案糖粉3 包，係被告施用第1 級毒品海洛因稀釋所用之物
    ，且經本院以海洛因測試劑勘驗結果並無海洛因反應，此有
    本院勘驗筆錄1 份在卷可參；另扣案之塑膠夾鏈袋16個、注
    射針筒7 支及吸管2 支為被告施用海洛因所用之物，至扣案
    之玻璃球吸食器1 支係被告施用甲基安非他命所用之物，業
    經被告於本院審理中供明在卷，可資佐證。另查：
  (一)被告係於94年8 月26日上午8 時30分，經臺灣彰化地方法院
    檢察署委託警方採集被告尿液送驗結果，分別呈嗎啡、甲基
    安非他命陽性反應，此有彰化縣政府衛生局94年9 月5 日煙
    檢字第943684號煙毒尿液檢驗成績書及查獲毒品案件採驗尿
    液登記簿各1 紙（參見偵查卷宗第32頁、第33頁）附卷可稽
    ，足見被告確有施用第1 、2 級毒品海洛因、甲基安非他命
    之事實無訛。
  (二)按海洛因施用入人體後水解還原成嗎啡，再循嗎啡之代謝方
    式排出體外，業據行政院衛生署藥物食品檢驗局73藥檢壹字
    第030221號函說明綦詳，且依醫學臨床實驗及根據英國藥學
    會出版ＩｓｏｌａｔｉｏｎａｎｄＩｎｄｅｎｔｉｆｉｃａ
    ｔｉｏｎｏｆＤｒｕｇｓ乙書第293 頁載明：海洛因經注射
    入人體後，在體內迅速水解成６ＭｏｎｏａｃｅｔｙＩｍｏ
    ｒｐｈｉｎｅ，再緩緩繼續水解成嗎啡，然後再循嗎啡之謝
    方式排出，同書第431 至432 頁並載有：嗎啡經注射入人體
    後，約50% 以上於8 小時內自尿中排出，至24小時排出約90
    % ，但48小時後仍有微量可檢出等語。又甲基安非他命經口
    服投與後，約70% 於24小時內可自尿液中排出，而其尿液內
    含甲基安非他命成分之檢出，與投與甲基安非它命的量、個
    人體質、檢驗儀器之精密度有關，通常採尿化驗是否呈陽性
    反應，應以投與後24小時內所採者為宜，此亦有行政院衛生
    署藥物食品檢驗局（80）藥檢醫字第4529號函可查。是參酌
    前揭報告及施用毒品之成癮性，被告自白於前揭時間分別有
    連續施用第1 級毒品海洛因、第2 級毒品甲基安非他命多次
    之犯行等語，核與事實相符，應堪採信。
  (三)另犯毒品危害防制條例第10條施用第1 級、第2 級毒品之罪
    者，檢察官應先聲請法院裁定將被告令送勒戒處所觀察、勒
    戒，經觀察、勒戒後，認有繼續施用毒品傾向者，應由檢察
    官聲請法院裁定將被告令入戒治處所施以強制戒治，且經強
    制戒治執行完畢釋放後，5 年內再犯第10條之罪，檢察官應
    依一般刑事訴訟程序予以起訴論罪科刑，此觀諸毒品危害防
    制條例第20條第1 項、第2 項、第23條第2 項前段規定自明
    。經查，被告前於91年間因施用毒品案件，經本院以91年度
    毒聲字第2372號裁定送勒戒處所觀察、勒戒後，認有繼續施
    用毒品之傾向，經本院以92年度毒聲字第413 號裁定令入戒
    治處所施以強制戒治，於93年2 月6 日強制戒治期滿，經臺
    灣彰化地方法院檢察署檢察官於93年3 月10日以93年度戒毒
    偵字第87號、第88號為不起訴處分確定等情之事實，此有臺
    灣高等法院被告全國前案紀錄表、臺灣彰化地方法院檢察署
    刑案資料查註紀錄表各1 紙附卷可參。被告前既曾因施用毒
    品案件，經強制戒治後，復因施用毒品，其於前開強制戒治
    執行完畢釋放後5 年內，再犯本案施用毒品罪，依毒品危害
    防制條例第23條第2 項之規定，屬應依法論罪科刑之行為，
    依前開說明，本案被告上開所為，係於93年2 月6 日強制戒
    治執行完畢釋放後5 年內，再犯毒品危害防制條例第10條第
    1 、2 項施用第1 、2 級毒品罪，事證明確，被告上開犯行
    洵堪認定。
三、按海洛因、甲基安非他命為毒品危害防制條例第2 條第2 項
    第1 、2 款所明定之第1 、2 級毒品。核被告所為，係犯同
    條例第10條第1 項之施用第1 級毒品罪及同條例第10條第2
    項之施用第2 級毒品罪。被告持有第1 、2 級毒品進而施用
    ，持有之低度行為各為施用之高度行為所吸收，均不另論持
    有毒品之罪。其先後多次施用第1 級毒品海洛因、第2 級毒
    品甲基安非他命，時間緊接，犯罪構成要件相同，顯係基於
    概括犯意為之，依刑法第56條之規定，應各論以一罪，並均
    加重其刑。被告所犯上開二罪，罪名各別，行為互異，應分
    論併罰。又起訴書雖記載被告連續自94年4 、5 月間某日起
    至同年8 月21日下午3 時許止，連續施用第2 級毒品犯行，
    然業經公訴人於本院審理中更正起訴事實為前揭事實欄一所
    載，附此敘明。另查，被告曾於91、92年間因竊盜案件，經
    本院分別以91年度易字第776 號、92年度易字第950 號刑事
    判決判處有期徒刑4 月、8 月確定，經本院裁定應執行有期
    徒刑11月確定，並於94年1 月10日縮刑期滿執行完畢，此有
    臺灣高等法院被告全國前案紀錄表、臺灣彰化地方法院檢察
    署刑案資料查註紀錄表各1 份存卷可考，其於5 年內再犯本
    案有期徒刑以上之罪，為累犯，應依刑法第47條之規定加重
    其刑，並均遞加之。爰審酌被告前因施用毒品案件經強制戒
    治執行完畢釋放後，仍未能徹底戒絕毒品，復犯本案施用毒
    品罪，顯見其無戒毒悔改之意，惟念其施用毒品之次數、施
    用毒品乃自戕一己之身體健康，尚未對他人造成危害，且犯
    後已坦承犯行，態度良好等一切情狀，各量處如主文所示之
    刑，並定其應執行之刑。
四、至扣案之海洛因12包（合計淨重7.21公克，純質淨重1.04公
    克，空包裝重4.39公克），經送驗後係第1 級毒品海洛因，
    已如前述，屬違禁物，不問是否屬與犯人所有與否，依毒品
    危害防制條例第18條第1 項前段規定，併予宣告沒收銷燬之
    。又鑑定耗損之毒品，既已滅失，即無庸併予宣告沒收銷燬
    ，附此敘明。另扣案之塑膠夾鏈袋16個、注射針筒7 支、吸
    管2 支及糖粉3 包為被告所有施用海洛因所用之物，至扣案
    之玻璃球吸食器1 支係被告所有施用甲基安非他命所用之物
    ，已據被告於本院審理中陳述明確，爰依刑法第38條第1 項
    第2 款規定予以沒收。
據上論斷，應依刑事訴訟法第273 條之1 第1 項、第299 條第1
項前段，毒品危害防制條例第10條第1 項、第2 項、第18條第1
項前段，刑法第11條、第56條、第47條、第51條第5 款、第9 款
，判決如主文。
本案經檢察官姚玎霖到庭執行職務。
中　　華　　民　　國　　94　　年　　11　　月　　8 　　日
                  刑事第一庭    法　官  唐中興
以上正本證明與原本無異。
如不服本判決，應於判決送達後10日內，向本院提出上訴狀 (須
附繕本)。
中　　華　　民　　國　　94　　年　　11　　月　　8 　　日
                                書記官  施惠卿
附錄本案判決論罪科刑法條：
毒品危害防制條例第10條
施用第1級毒品者，處6月以上5年以下有期徒刑。
施用第2級毒品者，處3年以下有期徒刑。
